最高法院刑事判決　　　　　　九十六年度台上字第一三九九號
上　訴　人　甲○○
　　　　　　　　　　0號（另案在台灣台中看守所羈押中）
上列上訴人因違反毒品危害防制條例案件，不服台灣高等法院台
中分院中華民國九十六年二月一日第二審判決（九十五年度上訴
字第二九五０號，起訴案號：台灣台中地方法院檢察署九十五年
度偵字第八九六二號），提起上訴，本院判決如下：
    主  文
上訴駁回。
    理  由
按刑事訴訟法第三百七十七條規定，上訴於第三審法院，非以判
決違背法令為理由，不得為之。是提起第三審上訴，應以原判決
違背法令為理由，係屬法定要件。如果上訴理由狀並未依據卷內
訴訟資料，具體指摘原判決不適用何種法則或如何適用不當，或
所指摘原判決違法情事，顯與法律規定得為第三審上訴理由之違
法情形，不相適合時，均應認其上訴為違背法律上之程式，予以
駁回。本件上訴人甲○○上訴意旨略稱：上訴人於警詢時雖自白
曾連續二次受耿子正（已死亡）之囑咐而將第二級毒品甲基安非
他命（下稱安非他命）交予某不詳姓名年籍之成年男子，但當時
係供陳在台中市○○路二００號附近之豐田汽車營業所前交付安
非他命，與嗣於偵查中改稱其係在台中市○○街九十五號大樓承
租處樓下交付安非他命，二者就究在何處交付安非他命，前後供
述不相一致，且上訴人交付安非他命予該男子時，既未收取費用
，亦未獲取任何利潤，況上訴人曾五次每次各以新台幣一千元向
耿子正購買安非他命一小包供己施用，苟上訴人確與耿子正共同
販賣安非他命，何需向耿子正購買安非他命，此與常情有違，足
見上訴人上開警詢中之自白不實，上訴人應無原判決所認定之販
賣安非他命犯行云云。
惟查原判決綜合全案卷證資料，本於事實審法院職權之推理作用
，認定上訴人確有其事實欄所載之犯行，因而維持第一審論處上
訴人共同連續販賣第二級毒品（累犯）罪刑（依刑法第五十九條
減輕其刑後，量處有期徒刑五年），駁回上訴人及檢察官在第二
審之上訴，已詳細說明其理由。對上訴人如何明知耿子正係販賣
安非他命予某名男子，卻仍依耿子正之囑咐二次將安非他命各一
小包交付予該男子，而參與耿子正販賣第二級毒品罪之構成要件
行為，所為如何已足認與耿子正構成販賣第二級毒品罪之共同正
犯，不因其實際未獲取利潤而受影響，亦已詳加說明。上訴意旨
對原審之論斷，究有何違背經驗法則或論理法則等違法情形，並
未依據卷內資料為具體之指摘，徒執陳詞，以其依耿子正之囑咐
將安非他命交予某名男子時並未獲取利潤，據以指摘原判決認定
其販賣安非他命為違背法令，係以自己之說詞，對原審採證認事
之適法職權行使，並已於判決內說明之事項，漫事指摘，復為單
純之事實上爭辯，依首開說明，自非適法之第三審上訴理由。又
上訴人於警詢時雖陳稱其係在台中市○○路二００號旁之豐田汽
車公司前交付安非他命予某名男子，嗣於偵查中則稱其均在台中
市○○街九十五號所租住大樓樓下將安非他命交予該名男子，然
依卷附現場圖及資料所示，前開上訴人所租住之大樓係在豐田汽
車公司車廠附近（見警卷第三十一頁），上訴人於第一審仍坦陳
其確二次在台中市○○路二００號旁之豐田汽車公司車廠前交付
安非他命予某名男子（見第一審卷第三十三頁），原判決乃據以
認定上訴人均係在靠近其所租住大樓之豐田汽車公司營業所（車
廠）門口處交付安非他命予該名男子，核與卷證資料尚無不合；
又上訴人於警詢中已供陳因耿子正待其很好，才幫耿子正販毒，
但係由耿子正自行收取販毒價款等語（見警卷第十五頁），所供
並無違常理，則縱上訴人曾向耿子正購買安非他命，且上訴人於
交付安非他命予該名男子時，未一併代收販毒價款，尚難憑此即
謂原審認定上訴人與耿子正共同販賣安非他命有違常情。原判決
亦無其餘上訴意旨所指之違誤。綜上所述，本件上訴意旨所指，
與法律規定得為第三審上訴理由之情形不相適合，其上訴違背法
律上之程式，應予駁回。
據上論結，應依刑事訴訟法第三百九十五條前段，判決如主文。
中　　華　　民　　國　九十六　年　　三　　月　二十二　日
                      最高法院刑事第十庭
                          審判長法官  謝　俊　雄
                                法官  陳　世　雄
                                法官  魏　新　和
                                法官  吳　信　銘
                                法官  徐　文　亮
      本件正本證明與原本無異
                                      書  記  官
中　　華　　民　　國　九十六　年　　三　　月　二十七　日
                                                      Ｑ
